【裁判字號】    98,訴緝,90
【裁判日期】    980716
【裁判案由】    違反槍砲彈藥刀械管制條例
【裁判全文】
臺灣臺北地方法院刑事判決              98年度訴緝字第90號
公  訴  人  臺灣臺北地方法院檢察署檢察官
被      告  甲○○
                    （現於台灣臺北看守所附勒戒所）
指定辯護人  本院公設辯護人乙○○
上列被告因違反槍砲彈藥刀械管制條例案件，經檢察官提起公訴
（97年度偵字第9554號），本院判決如下：
    主  文
甲○○未經許可，持有可發射子彈具有殺傷力之改造手槍，處有
期徒刑貳年，併科罰金新臺幣壹拾萬元，罰金如易服勞役，以新
臺幣壹仟元折算壹日。扣案之仿COLT廠半自動改造手槍壹枝（含
彈匣壹只）沒收。
    犯罪事實
一、甲○○明知具有殺傷力之各式槍砲，依槍砲彈藥刀械管制條
    例第4條第1項第1款及同法第5條之規定，未經中央主管機關
    許可，不得持有，竟於民國97年4月12日晚間，在臺北市○
    ○區○○街與復興路口，因真實姓名、年籍不詳、綽號「阿
    賢」之成年男性友人向其借款新臺幣（下同）5萬元，而收
    受「阿賢」所交付之具有殺傷力仿COLT廠半自動改造手槍1
    枝（含彈匣1只及未具殺傷力子彈10顆，槍枝管制編號00000
    00000號）而持有之，以作為前開借款之質押物，嗣於97年4
    月23日上午9時許，為警持搜索票在臺北市萬華區○○○路
    ○段170號10樓之2甲○○租屋處執行搜索查獲，並扣得甲○
    ○所持有之上開改造手槍1枝。
二、案經臺北市政府警察局文山第一分局報告臺灣臺北地方法院
    檢察署檢察官偵查起訴。
    理  由
壹、程序方面
    被告及辯護人對於公訴人所提之證據資料及以下本院作為判
    斷依據之各項證據資料，均同意或不爭執其證據能力，本院
    審酌該等言詞供述及書面作成時之情況認為適當，均無不宜
    作為證據之情事，依刑事訴訟法第159條之5規定，均得作為
    證據。
貳、實體方面
一、訊據被告甲○○對於上揭犯罪事實坦承不諱，本件扣案槍枝
    經送內政部警政署刑事警察局（下稱刑事局）以性能檢驗法
    鑑定，結果認送鑑手槍（槍枝管制編號0000000000號），係
    改造手槍，由仿COLT廠半自動手槍製造之槍枝，換裝土造金
    屬槍管而成，擊發功能正常，可供擊發適用子彈使用，認具
    殺傷力等情，此有刑事局97年5月15日刑鑑字第0970064447
    號槍彈鑑定書一份在卷可稽（97年偵字第9740號第45頁以下
    ），復有上開手槍扣案可佐，足認被告自白與事實相符，應
    可採信。本件事證明確，被告犯行堪以認定，應予依法論科
    。
二、核被告所為，係犯槍砲彈藥刀械管制條例第8條第4項之未經
    許可持有改造手槍罪。又本件被告持有改造手槍之行為，固
    無足取，惟其持有手槍時間僅10日，亦未持以犯他罪，且於
    本案偵查及審理中均坦承犯行，顯具有悔意，依其犯罪情狀
    觀之，尚非重大，倘處以上開罪名最輕本刑，與其犯罪情節
    相較，猶嫌過重，顯為情輕法重，被告本件犯罪既有前開顯
    可憫恕之處，爰依刑法第59條之規定減輕其刑。爰審酌被告
    之刑案前科紀錄，素行尚可，本件竟為獲債權擔保而持有槍
    枝，犯罪動機實有可議，且雖未持本件槍枝犯案，然對於社
    會治安及人身安全造成潛在危害甚鉅，另衡及被告持有系爭
    槍枝之時間不長，復於犯後坦承犯行，態度良好，非無悔意
    ，及被告之生活狀況、國中肄業之智識程度等一切情狀，量
    處如主文所示之刑，罰金刑部分併諭知易服勞役之折算標準
    。至扣案改造手槍（含彈匣1只），係可擊發子彈而具殺傷
    力，依據槍砲彈藥刀械管制條例第5條之規定不可非法持有
    ，為違禁物，爰依刑法第38條第1項第1款規定，宣告沒收。
據上論斷，應依刑事訴訟法第299條第1項前段，槍砲彈藥刀械管
制條例第8條第4項，刑法第11條前段、第42條第3項前段、第38
條第1項第1款，判決如主文。
本案經檢察官柯木聯到庭執行職務
中    華    民    國    98    年    7     月    16    日
                  刑事第八庭  審判長法  官  陳德民
                                    法  官  詹慶堂
                                    法  官  楊蕙芬
以上正本證明與原本無異。
如不服本判決應於收受送達後10日內向本院提出上訴書狀，並應
敘述具體理由；其未敘述上訴理由者，應於上訴期間屆滿後20日
內向本院補提理由書（均須按他造當事人之人數附繕）「切勿逕
送上級法院」。
                                    書記官  馬正道
中    華    民    國    98    年    7     月    17    日
附錄法條：
槍砲彈藥刀械管制條例第8條
未經許可，製造、販賣或運輸鋼筆槍、瓦斯槍、麻醉槍、獵槍、
空氣槍或第4條第1項第1款所定其他可發射金屬或子彈具有殺傷
力之各式槍砲者，處無期徒刑或5年以上有期徒刑，併科新臺幣1
千萬元以下罰金。未經許可，轉讓、出租或出借前項所列槍枝者
，處5年以上有期徒刑，併科新臺幣1千萬元以下罰金。
意圖供自己或他人犯罪之用，而犯前二項之罪者，處無期徒刑或
7年以上有期徒刑，併科新臺幣 1 千萬元以下罰金。
未經許可，持有、寄藏或意圖販賣而陳列第 1 項所列槍枝者，
處3年以上10年以下有期徒刑，併科新臺幣700萬元以下罰金。
第 1 項至第 3 項之未遂犯罰之。


司法院資訊處製作；財團法人民間司法改革基金會備份。
